【裁判字號】    98,抗,40
【裁判日期】    980306
【裁判案由】    確定訴訟費用額
【裁判全文】
臺灣高等法院高雄分院民事裁定            98年度抗字第40號
抗  告  人  甲○○
上列抗告人因與相對人台灣糖業股份有限公司間確定訴訟費用額
事件，對於民國98年1 月22日臺灣高雄地方法院98年度審聲字第
27號所為裁定提起抗告，本院裁定如下：
    主  文
抗告駁回。
抗告訴訟費用由抗告人負擔。
    理  由
一、抗告意旨略以：兩造間請求返還土地事件，業經另案判決確
    定，本件訴訟應為前案既判力效力所及，是原確定裁判就伊
    敗訴部分乃違反一事不再理原則，原裁定據以命伊應負擔之
    訴訟費用顯為不當，爰求為廢棄原裁定等語。
二、按法院未於訴訟費用之裁判確定其費用額者，第一審受訴法
    院於該裁判有執行力後，應依聲請並得依職權以裁定確定之
    ，民事訴訟法第91條第1 項定有明文。又確定訴訟費用額之
    裁定，僅係依命負擔費用之裁判確定其費用數額，並非確定
    權利存在與否之程序。其訴訟費用應如何負擔，應以命負擔
    訴訟費用之原確定裁判為據，在該確定裁判撤銷前，法院尚
    無從任意變更命負擔訴訟費用之裁判。
三、經查，抗告人與相對人間請求返還土地事件，業經原審法院
    以85年度重訴字第726 號判決相對人一部有理由，一部無理
    由，訴訟費用由相對人負擔1/10，餘由抗告人負擔。嗣經抗
    告人對該判決不服上訴，經本院以87年度重上字第8 號判決
    駁回上訴，抗告人不服上訴第三審，仍經最高法院以88年度
    台上字第3505號裁定駁回上訴，並分別諭知第二、三審訴訟
    費用由抗告人負擔，而告確定，嗣抗告人不服，復對於前開
    確定判決提起再審之訴，並經本院以89年度再字第9 號判決
    駁回再審之訴在案，此經本院依職權調閱上開卷宗查明屬實
    。故本件命負擔訴訟費用之裁判，既未經撤銷，自仍有效存
    在，則應據以計算確定訴訟費用額如附表所載。
四、綜上所述，抗告人應賠償相對人之訴訟費用應為新台幣（下
    同）139,876 元，原裁定命賠償139,415 元，短少461 元，
    惟此短少部分未經相對人抗告，本院無從就此部分予以審酌
    ，從而，抗告意旨以本案訴訟為違法裁判為由，指摘原裁定
    確定訴訟費用額不當，求予廢棄，為無理由，應予駁回。
據上論結，本件抗告為無理由，依民事訴訟法第495 條之1 第1
項、第449 條第1 項、第95條、第78條，裁定如主文。
中    華    民    國    98    年    3     月    6     日
                            民事第五庭
                                審判長法官  蔡明宛
                                法      官  曾錦昌
                                法      官  魏式璧
以上正本證明與原本無異。
如不服本裁定應於送達後10日內向本院提出再抗告狀 (並按他造
當事人之人數附繕本)， 並繳納再抗告費新臺幣1,000 元。
再為抗告應以適用法規顯有錯誤為理由，並經本院之許可，該許
可以原裁定所涉及之法律見解具有原則上之重要性者為限，並委
任律師為代理人。
附註：
抗告人之配偶、三親等內之血親、二親等內之姻親，或抗告人為
法人、中央或地方機關時，其所屬專任人員具有律師資格並經法
院認適當者，亦得為第三審代理人。
抗告人或其法定代理人具有律師資格者及前項情形，應於提起抗
告或委任時釋明之。
中    華    民    國    98    年    3     月    6     日
                                書  記  官  林明威
附表：
┌──────────────────────────┐
│計  算  書                                          │
├────────┬─────────┬───────┤
│項          目  │ 金  額 （新台幣）│   備    註   │
├────────┼─────────┼───────┤
│第一審裁判費    │       128,661元  │相對人支出    │
├────────┼─────────┼───────┤
│第一審差旅費    │         1,600元  │相對人支出    │
├────────┼─────────┼───────┤
│第一審郵務費    │           644元  │相對人支出    │
├────────┼─────────┼───────┤
│第一審地政規費  │        24,000元  │相對人支出    │
├────────┼─────────┼───────┤
│第二審裁判費    │       109,836元  │抗告人支出    │
├────────┼─────────┼───────┤
│第二審差旅費    │         2,500元  │抗告人支出    │
├────────┼─────────┼───────┤
│第三審裁判費    │       109,836元  │抗告人支出    │
├────────┼─────────┼───────┤
│第二、三審郵務費│         1,215元  │其中461 元由相│
│                │                  │對人支出，其餘│
│                │                  │由抗告人支出  │
├────────┴─────────┴───────┤
│確定訴訟費用額如下（元以下4捨5入）：                │
│一、第一審裁判費：154,905元。                       │
│  （計算式：128,661＋1,600＋644＋24,000＝154,905）  │
│二、抗告人應賠償相對人之訴訟費用：139,876元。       │
│  （計算式：154,905×9/10＋461＝139,876）           │
└──────────────────────────┘


司法院資訊處製作；財團法人民間司法改革基金會備份。
